臺灣臺北地方法院小額民事判決
110年度北小字第3167號
原      告  郭美鳳

被      告  程小燕
上列當事人間因傷害案件，原告提起刑事附帶民事訴訟請求侵權
行為損害賠償事件，經本院刑事庭裁定移送前來（109年度附民
字第736號），本院於民國110年10月6日言詞辯論終結，判決如
下：
    主　　　文
被告應給付原告新臺幣伍仟元。
原告其餘之訴駁回。
訴訟費用由被告負擔百分之五，餘由原告負擔。
本判決第一項得假執行。被告如以新臺幣伍仟元為原告預供擔保
後，得免為假執行。
    事實及理由
一、原告起訴主張略以：原告與被告均係址設臺北市○○區○○街00
    0號愛雪餐廳之員工。渠等於民國109年5月12日晚間9時14分
    許，在上開餐廳內，因細故發生爭執，被告竟持玻璃杯等物
    品朝原告丟擲，造成原告受有右臉瘀腫、右耳瘀紅（3×3公
    分）、右耳後擦傷（1×0.3公分）、右肩擦傷瘀紅（6×1公分
    ）等傷害，爰依侵權行為損害賠償之法律關係請求等語，並
    聲明：被告應給付原告新臺幣（下同）10萬元，及自起訴狀
    繕本送達翌日起至清償日止，按年息5%計算之利息。
二、被告則以：不同意原告請求，被告只有拿餅乾丟原告，沒有
    打人等語置辯。
三、本院得心證之理由：
　㈠本件原告主張被告所涉傷害案件，經檢察官提起公訴，本院
    刑事庭以被告犯傷害罪，處拘役55日，如易科罰金，以1,00
    0元折算1日確定等情，有本院109年度訴字第1200號刑事判
    決在卷可稽（卷第13-17頁），並經調閱上開刑事卷核閱無
    訛。被告雖否認原告之主張，惟按刑事訴訟判決所認定之事
    實，固非當然有拘束民事訴訟判決之效力，但民事法院調查
    刑事訴訟原有之證據，而斟酌其結果以判斷事實之真偽，並
    於判決內記明其得心證之理由，即非法所不許（最高法院49
    年臺上字第929號、76度臺上字第2340號判決要旨參照）。
    查被告雖矢口否認犯罪，惟本院刑事庭勘驗案發當時監視錄
    影畫面，自勘驗結果可知，本件被告與本件原告於發生爭吵
    前，被告確曾拿起原告桌上之杯子走回其自己的桌子，之後
    被告與原告彼此交談，雙方肢體揮舞、手指對方，被告旋拿
    物品丟擲原告，原告亦有拿物品回擲被告等情，則被告與原
    告爭吵之際，其確實有隨手拿取稍早之前自原告桌上取用的
    玻璃杯丟擲告訴人之可能性。再者，依被告於所述雙方於爭
    吵、丟擲物品過程中，肢體並未接近，只有在爭吵快結束時
    原告曾過去抓被告的手，被告因此倒地等情，顯見雙方於爭
    吵過程中，並無較長時間之肢體接觸，且自原告所受傷勢觀
    之，原告所受之傷勢有右臉瘀腫、右耳瘀紅等情，該等傷勢
    顯然並非一般丟擲餅乾所能造成，是核諸上開證據資料，應
    認原告之主張，堪值採信。被告固以前詞置辯，惟未提出任
    何事證以實其說，尚難憑採。
　㈡按因故意或過失不法侵害他人之權利者，負損害賠償責任；
    不法侵害他人之身體、健康、名譽、自由、信用、隱私、貞
    操，或不法侵害其他人格法益而情節重大者，被害人雖非財
    產上之損害，亦得請求賠償相當之金額，民法第184條第1項
    前段、第195條第1項前段，分別定有明文。又按不法侵害他
    人之人格權，被害人受有非財產上損害，請求加害人賠償相
    當金額之慰撫金時，法院對於慰撫金之量定，應斟酌實際加
    害情形、所造成之影響、被害人痛苦之程度、兩造之身分地
    位、經濟情形及其他各種狀況，以核定相當之數額。查原告
    主張因被告前揭傷害行為，右臉瘀腫、右耳瘀紅（3×3公分
    ）、右耳後擦傷（1×0.3公分）、右肩擦傷瘀紅（6×1公分）
    等傷害，其受有精神上痛苦，應為社會生活一般人之正常感
    受，依民法第195條第1項前段規定，原告自得請求被告賠償
    非財產上之損害。斟酌被告僅係口角糾紛而對原告為上開傷
    害行為，原告為小學畢業，現為雜工，每月收入約1萬多元
    ，被告為初中畢業，現無工作（卷第44頁），併審酌原告所
    受精神上痛苦之程度、兩造之身分、地位、經濟狀況等一切
    情狀，認原告請求精神慰撫金應以5,000元為適當。至原告
    主張醫療費用之損失部分，並未舉證證明，尚難採信。
四、綜上所述，原告依民法第184條第1項前段、第195條第1項規
    定，請求被告給付5,000元，為有理由，應予准許，逾此範
    圍之請求，為無理由，應予駁回。
五、本件原告勝訴部分係就民事訴訟法第436條之8適用小額訴訟
    程序所為被告敗訴之判決，依同法第436條之20規定，應依
    職權宣告假執行，並依同法第436條之23準用第436條第2項
    ，適用同法第392條第2項規定，依職權宣告被告如以主文第
    4項所示金額為原告預供擔保，得免為假執行。
六、本件係刑事附帶民事訴訟，而由本院刑事庭移送民事庭者，
    依刑事訴訟法第504條第2項之規定，免納裁判費，且至本件
    言詞辯論終結時，亦未發生其他訴訟費用，故無從確定訴訟
    費用之數額。惟依法仍應依民事訴訟法第79條規定，諭知訴
    訟費用之負擔，以備將來如有訴訟費用發生時，得以確定其
    數額，併予敘明。
中　　華　　民　　國　　110 　年　　10　　月　　20　　日
　　　　　　　　　臺灣臺北地方法院臺北簡易庭
　　　　　　　　　　　　　　　法　官　蔡玉雪
以上正本證明與原本無異。
如不服本判決，須以違背法令為理由，於判決送達後20日內向本
庭提出上訴狀（應按他造當事人之人數附繕本）；如委任律師提
起上訴者，應一併繳納上訴審裁判費。
中　　華　　民　　國　　110 　年　　10　　月　　20　　日
　　　　　　　　　　　　　　　書記官　陳黎諭
附錄：
一、民事訴訟法第436條之24第2項：
　　對於小額程序之第一審裁判上訴或抗告，非以其違背法令為
    理由，不得為之。
二、民事訴訟法第436條之25：
　　上訴狀內應記載上訴理由，表明下列各款事項：
    ㈠原判決所違背之法令及其具體內容。
    ㈡依訴訟資料可認為原判決有違背法令之具體事實。